【裁判字號】    97,簡上,724
【裁判日期】    971031
【裁判案由】    詐欺
【裁判全文】
臺灣桃園地方法院刑事判決             97年度簡上字第724號
上  訴  人  臺灣桃園地方法院檢察署檢察官
被      告  甲○○
上列上訴人因被告詐欺案件，不服本院民國97年7月21日97年度
桃簡字第1926號第一審判決（聲請簡易判決處刑書案號：97年度
偵字第6759號），提起上訴，本院管轄之第二審合議庭判決如下
：
    主  文
上訴駁回。
    事  實
一、甲○○可預見將銀行帳戶存摺、金融卡暨密碼提供他人，恐
    被利用充作人頭帳戶，淪為誆詐被害人匯款之用，竟仍基於
    幫助他人詐欺取財之未必故意，於民國96年12月21日前往中
    國信託商業銀行桃園分行開設帳號0000000000000000號帳戶
    （下稱系爭帳戶）後，即於97年2月19日在桃園縣蘆竹鄉○
    ○路○段112號台茂南崁家庭娛樂購物中心前，將系爭帳戶存
    摺、金融卡及金融卡密碼，連同為其所有中華銀行（現改制
    為匯豐銀行）與永豐銀行各別帳戶存摺、金融卡及金融卡密
    碼，索得新臺幣（下同）9,000元代價，售與某真實姓名年
    籍不詳之成年男子（下稱某男）交由所屬詐騙集團成員使用
    ，繼以該詐騙集團成員共同基於意圖為自己不法所有之犯意
    ，旋於97年2月20日下午6時許屢以電話向乙○○佯稱誤為分
    期付款設定需至自動櫃員機操作取消設定功能，使乙○○陷
    於錯誤，依從該詐騙集團成員指示，遂於同日下午7時6分許
    赴臨位在桃園縣桃園市○○路○段32號中國信託商業銀行自
    動櫃員機，自渠所有合作金庫銀行帳號0000000000000000號
    帳戶逐筆匯款共計4萬元至系爭帳戶，嗣渠察覺有異始知受
    騙。
二、案經桃園縣政府警察局大園分局報告臺灣桃園地方法院檢察
    署檢察官偵查聲請以簡易判決處刑。
    理  由
一、論諸證人即被害人乙○○於司法警察調查中所為之陳述，雖
    屬被告以外之人於審判外之言詞陳述，然當事人對前開陳述
    於本院審理中未予爭執，本院審酌前開陳述作成時之情況委
    無不當之處，適為本案證據，依刑事訴訟法第159條之5規定
    ，得為證據。次論系爭帳戶開設資料所載被告甲○○自行填
    寫以外之內容、系爭帳戶交易明細紀錄、自動櫃員機交易明
    細表等件，係非供述性證據，衡無違背法定程序取得之情形
    ，依刑事訴訟法第158條之4反面規定，洵有證據能力。
二、訊據被告對上述犯罪事實於檢察官偵訊及本院審理中均坦承
    不諱，核與證人於警詢中所證情節相符，資有各該筆錄在卷
    可憑，此外尚有系爭帳戶開設資料、系爭帳戶交易明細紀錄
    、自動櫃員機交易明細表等件附卷佐證，足徵被告之自白與
    事實相符，犯行堪以認定，應予依法論科。
三、核被告所為，係犯刑法第30條第1項前段、第339條第1項幫
    助詐欺取財罪。被告基於幫助某男詐欺取財之未必故意，而
    為交付存摺、金融卡及金融卡密碼此等詐欺取財罪構成要件
    以外之行為，乃幫助犯，依刑法第30條第2項規定，減輕其
    刑。又按行為人基於幫助詐欺之犯意，若係同時、地持多數
    金融帳戶資料提供他人，不論正犯揀擇其一或使用多數帳戶
    ，行為人仍僅成立單一幫助詐欺罪，參有最高法院96年度台
    非字第255號刑事判決意旨以援，考之被告係將多數金融帳
    戶資料一舉併付售與某男，就被告單次幫助行為觀之，自應
    論以一罪甚明。原審認被告罪證明確，適用刑法第30條第1
    項前段、第2項、第339條第1項、第41條第1項前段及刑法施
    行法第1條之1第1項、第2項前段規定，斟以犯罪所生之危害
    、損害及被告之素行、犯罪後之態度等一切情狀，量處有期
    徒刑3月，並諭知易科罰金之折算標準。至按量刑輕重，係
    屬事實審法院得依職權所為自由裁量事項，苟未逾越法定刑
    度且權以刑法第57條各款情狀，便不得遽指違法，悉有最高
    法院72年度台上字第6696號判例意旨為引，探諸原審固有誤
    植系爭帳戶開立分行「南崁分行」應更正為「桃園分行」之
    瑕疵，但不影響全案情節與判決本旨，經核其餘認事用法及
    刑罰量度咸無不合，檢察官循告發人祈提上訴請求改判，徒
    以業得原審思忖刑度所據犯罪所生之危害、損害及被告犯罪
    後之態度等節執見，揆稽上揭判例意旨，為無理由，應予駁
    回。
據上論斷，應依刑事訴訟法第455條之1第1項、第3項、第368條
，判決如主文。
本案經檢察官林安紜到庭執行職務。
中    華    民    國    97    年    10    月    31    日
                  刑事第一庭  審判長法  官  曾淑華
                                    法  官  鄭吉雄
                                    法  官  俞力華
以上正本證明與原本無異。
不得上訴。
                                    書記官  谷貞豫
中    華    民    國    97    年    11    月    3     日
附錄本案論罪科刑法條
 中華民國刑法第339條
（普通詐欺罪）
意圖為自己或第三人不法之所有，以詐術使人將本人或第三人之
物交付者，處5年以下有期徒刑、拘役或科或併科1,000元以下罰
金。
以前項方法得財產上不法之利益或使第三人得之者，亦同。
前2項之未遂犯罰之。


司法院資訊處製作；財團法人民間司法改革基金會備份。
